臺灣新北地方法院民事裁定　　　　　　　 110年度亡字第98號
聲　請　人　臺灣新北地方檢察署檢察官（餘股）

上列聲請人聲請宣告林洪祖死亡事件，聲請公示催告，本院裁定
如下：
    主  文
一、准對失蹤人林洪祖（男，民國0 年0 月00日生，身分證統一
    編號：Z000000000號，最後設籍地址：新北市○○區○○路
    00巷0 號）為宣告死亡之公示催告。
二、該失蹤人應於本公示催告揭示於本院公告處或資訊網路之翌
    日起二個月內，向本院陳報現尚生存，如不陳報，本院將宣
    告其為死亡。
三、無論何人，凡知該失蹤人之生死者，均應於上開時日以前，
    將其所知之事實，陳報本院。
    理  由
一、按失蹤人失蹤滿7 年後，法院得因利害關係人或檢察官之聲
    請，為死亡之宣告；失蹤人為80歲以上者，得於失蹤滿3 年
    後，為死亡之宣告，民法第8 條第1 項、第2 項分別定有明
    文。次按法院准許宣告死亡之聲請者，應公示催告；公示催
    告應揭示於法院公告處、資訊網路及其他適當處所；法院認
    為必要時，並得命登載於公報或新聞紙，或用其他方法公告
    之。又前開陳報期間，自揭示之日起，應有6 個月以上。失
    蹤人滿百歲者，其陳報期間，得定為自揭示之日起2 個月以
    上。家事事件法第156 條、第130 條第3 項至第5 項分別定
    有明文。
二、本件聲請意旨略以：本件失蹤人林洪祖於民國0 年0 月00日
    生，係80歲以上之人，因行方不明，自107 年5 月25日起被
    列為失蹤人口予以協尋，迄今已逾3 年仍未尋獲，為此聲請
    准予依法為公示催告等語。
三、聲請人主張之事實，業據其提出失蹤人林洪祖之戶籍資料、
    戶籍謄本、戶籍登記簿、光復後除戶戶籍簿冊浮籤記事資料
    專用頁、新北市政府警察局永和分局查訪紀錄表、受（處）
    理失蹤人口案件登記表、新北市永和區公所110 年8 月25日
    新北永社字第1102190823號函、臺灣新北地方檢察署110 年
    8 月30日新北檢錫資字第11014000380 號函、衛生福利部中
    央健康保險署110 年8 月26日健保北字第1100059291號函、
    內政部移民署110 年8 月25日移署資字第1100089539號函、
    新北市政府殯葬管理處110 年8 月27日新北殯館字第110507
    8325號函、臺北市殯葬管理處110 年9 月1 日北市殯儀二字
    第1103010913號函、新北市永和戶政事務所110 年8 月24日
    新北永戶字第1105805794號函、法務部－健保資訊連結作業
    查詢紀錄等件在卷為憑，經本院核閱無訛，堪信聲請人前揭
    主張應為真實。而聲請人為臺灣新北地方檢察署檢察官，揆
    諸前開規定，其所為聲請核無不合，應予准許。
四、依家事事件法第156 條，裁定如主文。
中    華    民    國   110    年    11    月     3    日
                  家事第一庭  法  官  李美燕
以上正本係照原本作成
如不服本裁定應於送達後10日內向本院提出抗告狀，並應繳納抗
告費新臺幣1,000元整。
中    華    民    國   110    年    11    月     3    日
                              書記官  廖婉凌